【裁判字號】    98,再易,11
【裁判日期】    981113
【裁判案由】    給付工程款等
【裁判全文】
臺灣士林地方法院民事裁定              98年度再易字第11號
再 審原 告  甲○○
再 審被 告  華富大廈七樓以上管理委員會
法定代理人  乙○○
上列當事人間請求給付工程款等事件，再審原告對於中華民國98
年9 月8 日本院97年度再易字第3 號等確定判決，提起再審之訴
，本院裁定如下：
    主  文
再審原告之訴駁回。
訴訟費用由再審原告負擔。
    理  由
一、本件再審原告於民國98年10月9 日向本院遞送「民事更正及
    補充暨續行判決聲請狀」，除就本院98年9 月8 日97年度再
    易字第3 號判決聲請更正、補充、續行判決外，併指摘原確
    定判決適用法規顯有錯誤、理由與主文顯有矛盾、原法官就
    該訴訟違背職務有刑事上之罪或應受懲戒處分，且主張再審
    原告發現未經斟酌之證物，而於「民事更正及補充暨續行判
    決聲請狀」第7 頁引據民事訴訟法第496 條第1 項第1 款、
    第2 款、第3 款、第7 款、第13款及第497 條，請求再審判
    決（見該書狀第7 頁倒數第5 行至第7 行），並聲明：(一)原
    判判應予廢棄。(二)上開廢棄部分，本院士林簡易庭88年度士
    簡字第49號判決、89年度簡上字第18號判決，應均予廢棄。
    (三)再審被告應給付再審原告新臺幣30萬元，及自73年5 月27
    日起至清償日止，按年息百分之5 計算之利息。(四)前程序第
    一、二審及歷次再審訴訟費用均由再審被告負擔（另聲明：
    至於本院93年度再易字第3 號、93年度再易字第18號是否應
    予廢棄，參據最高法院64年台聲字第58號判例，乃法院職權
    ，不受當事人主張之拘束）。核其內容，不無針對本院98年
    9 月8 日97年度再易字第3 號等確定判決提起再審之訴之意
    。再審原告就98年9 月8 日97年度再易字第3 號判決聲請更
    正、補充、續行判決部分，已由該事件承審合議庭另行處理
    。本件僅就再審原告提起再審之訴部分為裁判，先予敘明。
二、按提起民事訴訟應依民事訴訟法第77條之13之規定繳納裁判
    費，此為必須具備之程式。
三、再審原告提起本件再審之訴，未據繳納裁判費，經本院於98
    年10月22日裁定命其於5 日內補正。該項裁定已於98年10月
    24日送達再審原告，有送達證書附卷可憑。再審原告逾期迄
    未補正，其再審之訴顯難認為合法，應予駁回。
四、依民事訴訟法第502條第1項、第78條，爰裁定如主文。
中    華    民    國    98    年    11    月    13    日
                  民事第二庭審判長法  官  方彬彬
                                  法  官  蕭錫証
                                  法  官  周群翔
以上正本係照原本作成。
本裁定不得抗告。
中    華    民    國    98    年    11    月    16    日
                                  書記官  阮弘毅


司法院資訊處製作；財團法人民間司法改革基金會備份。
